臺灣雲林地方法院民事裁定　　　　　　 100年度事聲字第21號
異議人即
債　務　人　王添丁
上列異議人與相對人王慶宗、王紀鳳間因拆屋還地強制執行事件
，聲請確定執行費用額，異議人對於中華民國100 年5 月25日本
院100 年度司執聲字第5 號確定執行費裁定聲明異議，本院裁定
如下：
    主  文
異議駁回。
    理  由
一、按當事人對於司法事務官處理事件所為之終局處分，得於處
    分送達後10日之不變期間內，以書狀向司法事務官提出異議
    。司法事務官認前項異議有理由時，應另為適當之處分；認
    異議為無理由者，應送請法院裁定之。法院認第1 項之異議
    為有理由時，應為適當之裁定；認異議為無理由者，應以裁
    定駁回之。民事訴訟法第240 條之4 第1 、2 、3 項定有明
    文。
二、異議意旨略以：本件執行標的物並非異議人所有及占有，原
    裁定命負擔執行費用顯有失誤，爰聲請撤銷原裁定等語。
三、按債權人因強制執行而支出之費用，得求償於債務人者，得
    準用民事訴訟法第91條之規定，向執行法院聲請確定其數額
    ，強制執行法第29條第1 項定有明文。經查，相對人王慶宗
    、王紀鳳前於民國99年3 月18日以本院北港簡易庭98年度港
    簡字第158 號民事判決為執行名義，向本院聲請第三人王萬
    國、異議人等分別將坐落雲林縣水林鄉○○段1602、1601地
    號土地上建物拆除後，將土地返還與相對人，經本院以99年
    度司執字第6258號拆屋還地強制執行事件，依上開執行名義
    內容，命第三人王萬國、異議人拆除其等占用上開土地之建
    物等情，有本院北港簡易庭98年度港簡字第158 號民事判決
    、確定證明書及執行筆錄附執行卷可稽。揆諸前揭規定，該
    執行案件相對人支出之執行費用，自得求償於第三人王萬國
    及異議人，相對人據以向執行法院聲請確定其數額，於法尚
    無不合。異議人雖主張其並非執行標的物之所有人或占有人
    ，惟本院北港簡易庭98年度港簡字第158 號確定民事判決已
    認定異議人確實為系爭執行標的物之所有人，而無權占有相
    對人之土地，異議人為上開訴訟事件之被告，自應受上開確
    定判決效力之拘束，故其主張顯無可採。
四、綜上所述，原裁定依法確定本院99年度司執字第6258號拆屋
    還地強制執行事件之執行費用額，並指明該金額應由第三人
    王萬國與異議人負擔，自無不合，異議人猶執前詞指摘原裁
    定為不當，聲明廢棄，為無理由，應予駁回。
五、爰依民事訴訟法第240 條之4第3 項後段，裁定如主文。
中    華    民    國  100     年    6     月    21    日
                  民事第二庭    法  官  楊昱辰
以上正本係照原本作成。
如對本裁定抗告須於裁定送達後10日內向本院提出抗告狀，並應
繳納抗告費新台幣1,000 元。
中    華    民    國   100    年    6     月    21    日
                                書記官  李松坤